【裁判字號】    98,聲,1003
【裁判日期】    981027
【裁判案由】    停止執行
【裁判全文】
臺灣臺南地方法院民事裁定              98年度聲字第1003號
聲  請  人  乙○○
            丙○○
相  對  人  新光人壽保險股份有限公司
法定代理人  甲○○
上列當事人間聲請停止執行事件，本院裁定如下：
    主  文
聲請人供擔保新臺幣貳佰肆拾肆萬貳仟柒佰拾壹元後，本院98
年度司執字第71802號強制執行事件之強制執行程序，於本院98
年度重訴字第267號債務人異議之訴事件裁判確定或和解、撤回
前應暫予停止。
    理  由
一、按有回復原狀之聲請或提起再審或異議之訴，或對於和解為
    繼續審判之請求，或提起宣告調解無效之訴、撤銷調解之訴
    ，或對於許可強制執行之裁定提起抗告時，法院因必要情形
    或依聲請定相當並確實之擔保，得為停止強制執行之裁定；
    強制執行法第18條第2項定有明文。
二、本件聲請意旨略以：相對人對聲請人之財產聲請強制執行（
    本院98年度司執字第71802號），聲請人已向本院提起債務
    人異議之訴（本院98年度重訴字第267號），倘不停止執行
    ，聲請人勢受損害。為此，聲請人願供擔保，請准裁定停止
    本院98年度司執字第71802號強制執行事件之強制執行程序
    等語。
三、經查：
(一)、聲請人前開主張，已據本院調取該執行卷宗及本院98年度重
    訴字第71802號債務人異議之訴等卷宗審究後，認為聲請人
    之聲請為有理由，應予准許。
(二)、又法院依強制執行法第18條第2項定擔保金額而准許停止強
    制執行之裁定者，該項擔保係備供債權人因停止執行所受損
    害之賠償，其數額應依標的停止執行後，債權人未能即時受
    償或利用該標的所受之損害額，或其因另供擔保強制執行所
    受之損害額定之。本院審酌聲請人於民國98年10月22日提起
    債務人異議之訴，相對人因本件停止執行所受損害為相對人
    未能即時就其債權本息金額合計新台幣（下同）11,274,142
    元【計算式：000000 0（債權本金）＋0000000×5%×11＋0
    000000×5%×11/12＋0000000×5%×11/365（債權利息）=
    00000000，元以下四捨五入，下同；見相對人於強制執行程
    序提出之強制執行聲請狀，利息計算期間自86年11月12日起
    至98年10月22日，合計為11年又11個月又11日】受償所受之
    損害。
(三)、準此，本院依相對人因本件停止執行致其債權延滯受償所受
    損害情形，酌定聲請人應供擔保金額為2,442,731元【相對
    人即債權人因債務人異議之訴審理期間之停止執行致其債權
    延滯受償可能產生之損害為：00000000（債權額）×5%（法
    定週年利率）×4又4/12（債務人異議之訴第一、二、三審
    合計審理期間）=0000000】。
四、爰依強制執行法第18條第2項，裁定如主文。
中    華    民    國    98    年    10    月    27    日
                  民事第一庭    法      官  張季芬
以上正本係照原本作成。
如對本裁定抗告，應於收受裁定正本送達後10日內向本院提出抗
告狀，並繳納抗告裁判費新台幣1,000元整。
中    華    民    國    98    年    10    月    27    日
                                書記官  顏惠華


司法院資訊處製作；財團法人民間司法改革基金會備份。
